# 请教陈版，因派遣董事导致对被投资单位按照权益法核算的会计处理

提问人：wangwffei 时间：2022-07-04 19:04:19
集团公司A、B公司原均为某省国资委下属的企业，C、D、E公司为B公司下属的子公司，F公司为集团公司A公司下属全资子公司。
2016 年 4 月，省国资委将其持有的B公司的股权以 2015 年 12 月 31 日为基准日划转给集团公司A公司，B公司成为A公司下属的子公司，C、D、E公司成为A公司下属三级子公司。
2019 年 11 月，集团公司A公司与其子公司B公司签署《股权置换协议》，根据协议约定，B公司向集团公司A公司以非公开方式转让C、D、E公司各51%的股权（三家公司转让前B公司持股比例为100%），集团公司A以其持有的F公司38.78%的股权作为支付对价。股权交易对价以 2018 年 12 月 31 日各单位经审计后的合并净资产数据为基础。
上述交易完成后，C、D、E公司成为集团公司A公司下属子公司，F公司仍为集团内下属公司。因上述公司均在一个集团内，B公司虽持有C、D、E公司49%的股权，但是并未向C、D、E公司派遣董事。
2022 年 6 月，B公司向C、D、E公司派出董事，对C、D、E公司的生产经营活动产生重大影响。
问题：
1 、 2019 年，股权置换后，B公司持有C、D、E公司49%的股权，但未C、D、E公司派出董事，对C、D、E公司的投资作为长期股权投资核算是否存在问题？客户放在长期股权投资核算。个人觉得虽然持股比例较高，但属于准则规定的“三无”投资，应该放在可供出售金融资产核算，这样的理解是否正确？
2 、 2021 年执行新金融工具准则，B公司持有C、D、E公司49%的股权按照是否指定，最终在“其他权益工具投资”或“其他非流动金融资产”列报是否合理？客户仍放在长期股权投资进行核算和列报
3 、 2022 年 6 月，B公司向C、D、E公司派出董事，对C、D、E公司的生产经营活动产生重大影响，其后续计量打算使用权益法，请问该变更是否属于会计政策变更，是否应该追溯到签署股权置换协议时，便使用权益法核算？
20220629 西交长期股权投资成本法转权益法.jpg
(126.53 KB, 下载次数: 2)
2022-7-4 19:11 上传

回答人：chenyiwei
首先要明确：由于B是A的全资子公司，虽然有一系列架构重组，但B、C、D、E、F穿透来看仍然都是A的全资子公司。尤其是B作为A的全资子公司的地位并无变化。在此情况下，能否仅仅因为 2022 年 6 月B公司向C、D、E公司派出董事，就认为B对这些公司具有了重大影响？个人更倾向于这种情况无重大影响。建议进一步了解派驻董事后CDE的涉及财务、经营活动的决策机制是否发生了实质性变化。
个人更倾向于： 2019 年 11 月股权置换后，B丧失对其原子公司CDE的控制，也不具有重大影响；也不会仅仅因为 2022 年派驻董事就取得了重大影响。
在 2019 年置换后，因为对剩余股权不具有重大影响，故应调整为金融资产核算。 2021 年执行新金融工具准则后，应调整为其他非流动金融资产或者指定为其他权益工具投资。
2022 年后，如果确定取得重大影响的（如前所述，这种可能性不大），则按照《企业会计准则第 2 号——长期股权投资（ 2014 年修订）》第十四条第二款规定处理，不属于会计政策变更。